【裁判字號】    95,停,107
【裁判日期】    951127
【裁判案由】    聲請停止執行
【裁判全文】
臺北高等行政法院裁定
                                     95年度停字第00107號
聲  請  人  甲○○○
訴訟代理人  林淑娟律師
相  對  人  勞工保險局
代  表  人  乙○○（總經理）
訴訟代理人  丁○○
            丙○○
            戊○○
上列當事人間因勞保事件，原告提起行政訴訟，並聲請停止原處
分之執行，本院裁定如下：
    主  文
聲請駁回。
聲請程序費用由聲請人負擔。
    理  由
一、按「行政訴訟繫屬中，行政法院認為原處分或決定之執行，
    將發生難於回復之損害，且有急迫情事者，得依職權或依聲
    請裁定停止執行。」行政訴訟法第116 條第2 項定有明文。
    所謂難於回復之損害，係指其損害不能回復原狀，或不能以
    金錢賠償等情而言；又所稱「急迫之情事」，一般而言亦認
    有發生難以回復之損害者，為具有停止執行之緊急必要性，
    故如聲請停止執行不備上揭停止執行要件者，即應予以駁回
    。
二、聲請意旨略以：聲請人因職業傷病事件，向相對人申請傷病
    給付及殘廢給付，經相對人以民國（下同）94年9 月14日第
    000000000000號及94年10月3 日第000000000012號函核准並
    給付在案，惟相對人竟於其後以保給傷字第9460872690號、
    保給醫字第09460756240 號函更正上述核定，並請求其所認
    聲請人所溢領之給付新台幣（下同）761,880 元（包含傷病
    給付61,880元及殘廢給付700,000 元），隨後聲請人再向相
    對人請求94年8 月10日至12月23日門診治療期間之傷害給付
    ，相對人亦以保給簡字第021249951 號作成不予給付之處分
    ，均認聲請人所患非職業傷病。聲請人不服，向勞工保險監
    理委員會提起審議，經該會以95保監審字第0119號、第0437
    號、第0706號審議駁回，提起訴願，亦遭行政院勞工委員會
    95年9 月4 日勞訴字第0950030074號、第0000000000號、第
    0000000000號決定駁回，乃提起行政訴訟。核聲請人因系爭
    職業傷病之發生，致無法自理生活、終身無法工作，並領有
    重大殘障手冊，目前仍治療復建中，所需醫藥費用龐大，系
    爭所請領即為補償聲請人之職業災害，倘不停止執行，將耽
    誤聲請人之治療，造成聲請人醫療及生活支出拮据，並致日
    後難以回復之損害，是綜合考量本案聲請人勝訴可能及利益
    考量，實有行政執行法第116 條所定停止執行事由，爰依法
    聲請停止執行等語，並提出診斷證明書、殘障手冊等件影本
    為證。
三、經查，上述有關繳還溢領保險給付之處分，係課聲請人以公
    法上金錢給付義務，為種類之債，將來聲請人提起行政救濟
    倘獲勝訴之結果，非不得據以請求返還已執行收取之金額，
    是依一般社會通念，客觀上並非不能以金錢賠償，原則上亦
    無發生難於回復之損害之可能。又由聲請人所提上開診斷證
    明書、殘障手冊，僅足證聲請人病情嚴重，尚無從遽認聲請
    人所稱，執行系爭溢領保險給付繳還之處分，將致其醫療及
    生活支出發生拮据，而延宕復健治療黃金時期等情為真實。
    此外復未據聲請人舉其他證據釋明，系爭給付如何攸關其生
    活維持、疾病治療之急迫性，若無此給付則不能進行治療，
    是其主張，自無可採。至聲請人所舉本院89年停字第1 號裁
    定、最高法院67年台再字第176 號判例，或有關拆除行為、
    或有關外勞之遣返、或有關砍伐樹木之回復原狀，俱與本件
    有關勞保給付之溢領案情有別，自無從比附援引。故聲請人
    聲請停止執行，核與上開行政訴訟法第116 條第2 項規定之
    要件不符，其聲請為無理由，應予駁回。再聲請人起訴狀之
    其他主張，核屬聲請人提起之本案訴訟有無理由之問題，非
    本件停止執行之聲請事件所須審酌，故未予論究，併此敘明
    。
四、依行政訴訟法第104 條，民事訴訟法第95條、第78條、第85
    條第1 項前段，裁定如主文。
中    華    民    國    95    年    11    月   27     日
                        第七庭審判長法  官  李得灶
                                    法  官  黃秋鴻
                                    法  官  林玫君
上為正本係照原本作成。
如不服本裁定，應於送達後10日內向本院提出抗告狀（須按他造
人數附繕本）。
中    華    民    國    95    年    11    月   27     日
                                    書記官  黃明和


司法院資訊處製作；財團法人民間司法改革基金會備份。
